臺灣板橋地方法院民事判決　　　　　　　95年度勞訴字第37號
原　　　告　丙○○
訴訟代理人　乙○○○
　　　　　　劉師婷律師
複 代理 人　蔡雅瀅律師
被　　　告　容得實業有限公司（原名稱：固隆實業有限公司）
法定代理人　丁○○
訴訟代理人　崔百慶律師
複 代理 人　王柏棠律師
上列當事人間損害賠償等事件，本院於中華民國96年6 月29日言
詞辯論終結，判決如下：
    主  文
被告應給付原告新臺幣陸拾肆萬陸仟柒佰零捌元，及自民國九十
五年二月十五日起至清償日止，按年息百分之五計算之利息。
原告其餘之訴駁回。
訴訟費用由被告負擔十分之三，餘由原告負擔。
本判決第一項於原告以新臺幣貳拾貳萬元為被告供擔保後，得為
假執行。但被告如於執行標的物拍定、變賣或物之交付前，以新
臺幣陸拾肆萬陸仟柒佰零捌元為原告預供擔保，或將請求標的物
提存，得免為假執行。
原告其餘假執行之聲請駁回。
　　事實及理由
一、程序方面：
  (一)被告固隆實業有限公司（法定代理人：廖淑美）起訴後，其
    法定代理人變更為丁○○，並經其新法定代理人丁○○具狀
    聲明承受訴訟（見本院卷第54至57頁），經核於法並無不合
    ，應予准許。嗣於民國95年12月1 日被告固隆實業有限公司
    復變更名稱為容得實業有限公司（法定代理人：丁○○）並
    辦理變更登記，業經原告更正被告名稱在卷（見本院卷第26
    2至265頁）。
  (二)被告固隆實業有限公司之法定代理人廖淑美於起訴前之94年
    7 月15日經本院宣告禁治產（由其夫詹哲維監護，詹哲維原
    姓名：詹亦藩，見本院卷第85頁），起訴後被告之法定代理
    人於95年8月1日變更為丁○○，並經被告之新法定代理人丁
    ○○具狀聲明承受訴訟及追認被告之前於本件訴訟所為之全
    部訴訟行為（見本院卷第54至57頁），經核於法亦無不合，
    應予准許。
  (三)被告未於最後言詞辯論期日到場，核無民事訴訟法第386 條
  　各款所列情形，爰依原告之聲請，由其一造辯論而為判決。
二、原告主張：
  (一)原告受僱於被告公司擔任車床技工，被告公司之車床（下稱
    系爭車床）從未維修存有瑕疵，被告公司車床無降溫設備，
    故提供手套要求員工作為隔熱，且未備置任何急救器材，致
    原告於93年9 月30日工作第2 天即遭車床壓傷，造成右手壓
    傷合併拇、食指間裂傷及肌肉斷裂，手部嚴重腫脹。嗣被告
    雖分別於93年11、12月支付原告93年10、11月份各新臺幣（
    下同）40,000元之職災工資補償及於94年1、2月支付原告93
    年11月份、94年1月份各38,000元、36,000元之職災工資補
    償，惟被告於94年3 月即不願再給付原告職災工資補償，並
    謊稱因公司經營不善等因素辦理結業，致原告陷於錯誤，而
    同意以10萬元補償金與被告公司達成和解。惟事後原告發現
    被告公司並未經營不善亦未辦理結業，目前仍正常經營中，
    原告遂於95年1 月25日函知被告公司依民法第92條撤銷上開
    和解之意思表示，被告公司仍應依法給付原告職業災害補償
    及侵權行為損害賠償。
  (二)兩造約定之薪資為每月4 萬元，依「勞工保險投保薪資分級
    表」規定，應按第21級40,100元投保，惟被告公司卻僅按第
    2級16,500 元投保，致原告可領取之勞保給付短少甚多，自
    應依勞工保險條例第72條第2 項賠償原告因此所受損失（即
    被告公司應給付原告勞保傷病給付差額36,774元及殘廢給付
    差額424,980元，如計算書所示），並應返還勞工保險局94
    年2月25日匯入被告帳戶之原告傷病給付20,029元，計481,7
    83元。
  (三)原告因本件職業災害，迄今已支出醫療費用15,380元，依勞
    動基準法第59條第1 款應由被告補償。原告之原領工資為每
    月40,000元，93年9 月30日發生職業災害，94年11月11日經
    勞工保險局審查殘癈程度符合殘廢給付標準表第R90、R108
    項08等級，職災醫療期間共計13個月，被告應按原領工資數
    額補償原告520,000元（40,000×13＝520,000元）。又被告
    曾分別於93年11、12月支付原告93年10、11月份各40,000元
    之職災工資補償及於94年1、2月支付原告93年12月份、94年
    1月份各38,000元、36,000 元之職災工資補償，此部分應予
    扣除，是被告應再給付原告職災工資補償366,000元（520,0
    00－40,000－40,000－38,000－36,000＝366,000 元）。原
    告已請領勞保殘廢給付297,000元，並於本件訴訟請求原告
    賠償投保薪資以多報少之勞保殘廢給付差額424,980元，上
    開部分與殘廢補償抵充後，數額為零。被告依勞動基準法第
    59條應補償原告之醫療費用、原領工資，扣除被告已付之工
    資154,000元（40,000＋40,000＋38,000＋36,000＝154,000
    元）後，計381,380元（15,380＋520,000－154,000＝381,3
    80元）。又原告已領取勞保傷病給付59,436 元（22,409＋1
    2,890＋18,471＋5,666＝59,436元），並於本件訴訟請求原
    告賠償投保薪資以多報少之勞保傷病給付差額36,774元及返
    還94年2 月25日勞保局匯入被告帳戶之原告傷病給付20,029
    元，上開部分與醫療費用、原領工資補償及和解金100,000
    元抵充後，數額為165,141元（381,380－59,436－36,774－
    20,029－100,000＝165,141元）。
  (四)事故發生前，被告公司未依規定維修系爭車床，被告公司車
    床無降溫設備，故發放手套作為隔熱之用，被告公司未備置
    任何急救器材，致原告於工作第2 天即遭車床壓傷手指，被
    告公司提供有瑕疵之機器且疏未維修顯有過失，因而造成原
    告受傷、殘廢，屬不法侵害原告之權利，應負損害賠償責任
    。被告公司提供欠缺安全性之車床，明顯違反上開保護他人
    之法令，致生損害於原告，應負賠償責任，原告就本件事故
    之發生，並無過失。原告依勞保殘廢給付標準表第R90、R10
    8項第8等級規定，其給付標準為540日，相當於最高給付日
    數1800日之30%(540÷1800＝0.3)，即為原告減少勞動能力
    之百分比，原告每月工資40,000元乘以12個月為年工資，再
    乘以30% ，即相當於原告每年減少收入144,000元(40,000×
    12×30%＝144,000元)，原告生於54年10月18日倘114年10月
    18日60歲退休，詎94年10月31日治療終止日尚有20年之工作
    期間，依霍夫曼計算法扣除中間利息為2,032,714元（144,0
    00×14.116070＝2,032,714元）。又喪減勞動能力之損害賠
    償應與勞工保險殘廢給付抵充，扣除該部分（以依法投保可
    得之數額計算：1,337×540＝721,980元）後為1,310,734元
    （2,032,714－721,980＝1,310,734元）。原告學歷不高須
    靠勞力工作，子女均在學齡正需原告撫育，卻因本件職災右
    手腕及右手食指、拇指、小指殘廢，關節無法隨意識活動，
    失去原有工作能力，打擊原告對人生之自信，精神深感痛苦
    ，就業及家庭生活皆受影響甚鉅，爰請求慰撫金50萬元。
  (五)綜上，被告應給付原告勞保投保薪資金額以多報少之損害賠
    償及94年2月25日匯入被告帳戶之原告傷病給付計481,783元
    、醫療費用及原領工資補償（扣除被告已付之工資、和解金
    並與原告已領及應領之勞保傷病給付、殘廢給付抵充）165,
    141 元、侵權行為損害賠償（扣除原告已領及應領之勞保殘
    廢給付）1,810,734元，總計為2,457,658元。爰依勞工保險
    條例第72條第2 項、勞動基準法第59條、民法第184 條、第
    193 條、第195 條規定提起本訴等語。併為聲明：1.被告應
    給付原告2,457,658 元及起訴狀繕本送達翌日起，按年息百
    分之五計算之利息。2.原告願供擔保，請准宣告假執行。
三、被告則以：
  (一)自上開事故發生後，兩造已成立和解（和解之範圍並非僅限
    於「薪資與復建費用」），且兩造和解之主要原因，係原告
    公司負責人廖淑美腦中風，喪失智能與行為能力等因素，致
    公司辦理結業等因素。原告公司之代表人廖淑美確係患有腦
    中風，並經  鈞院宣告為禁治產人，且被告公司確係經營不
    善，此由被告公司之員工由原先之11位，銳減為6 位，即可
    證明。因經營不善，故被告公司的確已在辦理結算程序，惟
    斯時被告公司負責人之夫（詹哲雄），除須照料已成為植物
    人之妻外，其本身亦因生病住院開刀，故未能馬上辦妥結算
    。故兩造間之和解，並無民法第738 條各款所列之事由，原
    告撤銷和解之意思表示，顯於法無據。退萬步言，縱令兩造
    間之和解業經撤銷，原告所主張之薪資與事實不符，致其所
    計算之賠償金額顯有違誤，原告係赴被告公司應徵車床師傅
    ，而本事件發生時，係原告第一天赴公司試作，俾確定原告
    是否確有充任師傅的技術，若原告條件不符，則根本無法擔
    任該項工作。故兩造就薪資部分根本尚未達成協議，原告所
    謂兩造約定之薪資為4萬元云云，並無任何依據。
  (二)被告公司之車床，均有定期保養及維修，系爭車床於本事件
    發生前不久，被告公司更曾於93年6 月16日委託銊鑫企業有
    限公司維修。被告公司就機器設備亦均製作「機器設備一覽
    表」及「機器設備履歷表」，更訂定「年度機器設備保養計
    畫表」，且均依該計畫表確實進行維修保養。系爭車床確有
    降溫設備，此由該型號（即400 型）之目錄中「標準附件」
    第3 項所示之「冷卻泵浦」，即係降溫設備。此外，由系爭
    車床之相片三幀，亦可證明該車床確有前揭降溫設備。在在
    足證原告所述，不僅與事實不符。且原告既然一再宣稱其有
    「師傅」之資格，竟連系爭車床顯而易見之降溫設備亦不知
    悉，更足證其所宣稱之「師傅」資格，顯與事實不符。於操
    作車床時，須集中注意力，且禁止戴手套，以避免手套之纖
    維被機器捲入，致生意外。有關此節，不僅為一般車床師傅
    所明知之事項，被告公司之工作場所，亦明文公告禁止戴手
    套。惟原告不僅於操作時戴手套，甚至還一面抽煙，致發生
    意外，足證原告受到傷害，顯係可歸責於其本身之事由所致
    。
  (三)被告公司因體恤原告受傷，乃在道義上給付原告金錢，俾其
    安心養傷，並非薪資。故隨原告傷勢逐漸好轉，被告給付之
    金額亦隨之降低，此由被告給付之金額，由原先之4 萬元，
    逐漸降至38,000元（93年12月）、36,000元（94年1月），
    亦可證明。依勞工保險局95年3月28日保給簡字第021020327
    號書函所示，據該局將原告之病歷資料送請專科醫師審查之
    結果，判定原告「於94年11月22日起應可適應並恢復其本業
    工作能力。」。有關停車證尚不足以證明被告公司已錄取原
    告等語，資為抗辯。併為答辯聲明：1.原告之訴及假執行之
    聲請均駁回。2.如受不利判決，被告願供擔保，請准宣告免
    為假執行。
四、兩造均不爭執之事實（應信為真正）：
  (一)原告於93年9 月30日在被告公司從事車床工作時，遭車床壓
    傷，造成右手壓傷合併拇、食指間裂傷及肌肉斷裂，手部嚴
    重腫脹。有亞東紀念醫院診斷證明書（見本院板橋簡易庭95
    年度板勞調字第5號卷第7頁）附卷可稽。
  (二)被告分別於93年11、12月支付原告93年10、11月份各4 萬元
    ，於94年1、2月支付原告93年11月份、94年1月份各38,000
    元、36,000元（見本院板橋簡易庭95年度板勞調字第5 號卷
    第4頁）。
  (三)94年3 月15日因被告公司（由法定代理人廖淑美之夫詹哲維
    代表）表示被告公司經營不善等因素辦理結業，致原告相信
    錯誤，而同意與被告公司達成和解，由被告公司支付10萬元
    補償薪資與復健費用等。事後原告發現被告公司並未辦理結
    業，仍正常經營中，原告遂於95年1 月25日函知被告公司依
    民法第92條撤銷上開和解之意思表示。有和解書、律師函（
    見本院板橋簡易庭95年度板勞調字第8號卷第8頁、本院卷第
    281頁）附卷可稽。
  (四)亞東紀念醫院94年10月31日開立勞工保險殘廢診斷書載明：
    「治療終止診斷殘廢日期（症狀固定）94年10月31日」、「
    治療1 年以上診斷為永久不能復原（即症狀尚未痊癒）日期
    94年10月31日」，勞工保險局並於94年11月11日發給原告殘
    廢給付540日，共計297,000元。有勞工保險殘廢診斷書、勞
    工保險局核定通知書（見本院板橋簡易庭95年度板勞調字第
    5號卷第14至15頁）。
  (五)原告於94年11月22日起應可適應並恢復其本業工作能力。有
    勞工保險局95年3月28日保給簡字第021020327號書函（見本
    院卷第52頁）附卷可稽。
五、原告主張：被告應給付原告勞保投保薪資金額以多報少之損
    害賠償及94年2月25日匯入被告帳戶之原告傷病給付計481,7
    83元、醫療費用及原領工資補償（扣除被告已付之工資、和
    解金並與原告已領及應領之勞保傷病給付、殘廢給付抵充）
    165, 141元、侵權行為損害賠償（扣除原告已領及應領之勞
    保殘廢給付）1,810,734 元，總計為2,457,658 元。爰依勞
    工保險條例第72條第2 項、勞動基準法第59條、民法第184
    條、第193 條、第195 條規定提起本訴等語。被告則辯稱如
    上。經查：
  (一)按「因被詐欺或被脅迫而為意思表示者，表意人得撤銷其意
    思表示。」，民法第92條第1 項前段定有明文。原告於93年
    9 月30日在被告公司從事車床工作時，遭車床壓傷，造成右
    手壓傷合併拇、食指間裂傷及肌肉斷裂，手部嚴重腫脹。被
    告分別於93年11、12月支付原告93年10、11月份各4 萬元，
    於94年1 、2 月支付原告93年11月份、94年1 月份各38,000
    元、36,000元。94年3 月15日因被告公司（由法定代理人廖
    淑美之夫詹哲維代表）表示被告公司經營不善等因素辦理結
    業，致原告相信錯誤，而同意與被告公司達成和解，由被告
    公司支付10萬元補償薪資與復健費用等。事後原告發現被告
    公司並未辦理結業，仍正常經營中，原告遂於95年1 月25日
    函知被告公司依民法第92條撤銷上開和解之意思表示等情，
    已如前述。矧被告公司既於原告在被告公司從事車床工作時
    遭車床壓傷後，同意由被告公司支付10萬元補償原告之薪資
    與復健費用等，而與原告達成和解，顯見原告確係被告公司
    之員工，且原告之上開受傷情事屬職業災害。又依上開和解
    書（見本院板橋簡易庭95年度板勞調字第8 號卷第8 頁）所
    載：茲因固隆公司（即被告公司）負責人廖淑美因腦中風，
    喪失智能與行為能力，加上公司經營不善等因素，故公司辦
    理結業，而因公受傷之員工丙○○（即原告）因公司無能力
    再支付薪資，故公司由詹亦藩（即廖淑美之夫詹哲維）代表
    取得葉君（即原告）之體諒達成和解，一次支付10萬元補償
    薪資與復健費用．．．等語，足見被告公司確以被告公司經
    營不善等因素辦理結業，且被告公司無能力再支付薪資為由
    ，使原告相信而同意與被告公司達成上開和解。又被告公司
    迄今並未辦理結業，且於變更法定代理人為丁○○後，仍以
    容得實業有限公司名稱經營中等情，亦已如前述。至於被告
    公司代表人廖淑美之喪失智能與行為能力及被告公司之員工
    由原先之11位，銳減為6位 ，縱然屬實，亦不足據以認定被
    告公司因經營不善辦理結業及被告公司無能力再支付薪資之
    事實。又原告並未以民法第738 條各款所列之事由向被告公
    司為撤銷和解之意思表示。是原告於95年1 月25日函知被告
    公司依民法第92條撤銷上開和解之意思表示，即屬有據，應
    生合法撤銷和解之效力。被告辯稱：兩造間之和解，並無民
    法第738 條各款所列之事由，原告撤銷和解之意思表示，顯
    於法無據等語，即乏依據，洵無足取。
  (二)按「投保單位違背本條例規定，將投保薪資金額以多報少或
    以少報多者，自事實發生之日起，按其短報或多報之保險費
    金額，處以二倍罰鍰，並追繳其溢領給付金額。勞工因此所
    受損失，應由投保單位賠償之。」，勞工保險條例第72條第
    2 項定有明文。查原告於93年9 月30日在被告公司從事車床
    工作時，遭車床壓傷之後，被告分別於93年11、12月支付原
    告93年10、11月份各4萬元，於94年1、2月支付原告93年11
    月份、94年1月份各38,000元、36,000元。復於94年3 月15
    日以被告公司經營不善等因素辦理結業，且被告公司無能力
    再支付薪資為由，使原告相信而同意與被告公司達成上開和
    解，足見被告分別於93年11、12月支付原告93年10、11月份
    各4萬元，於94年1、2月支付原告93年11月份、94年1月份各
    38,000元、36,000元係屬薪資。是原告主張：兩造約定之薪
    資為每月4 萬元等語，即屬有據，應屬可採。又依「勞工保
    險投保薪資分級表」規定，應按第21級40,100元投保，惟被
    告公司卻僅按第2級16,500 元投保，致原告受有如計算書所
    示之勞保傷病給付差額36,774元及殘廢給付差額424,764 元
    ，另被告應返還勞工保險局94年2 月25日匯入被告帳戶之原
    告傷病給付20,029元，計481,567 元等情，為被告所不爭執
    ，亦有勞工保險投保薪資分級表、勞工保險被保險人投保資
    料表、勞工保險局核定通知書、計算書及勞工保險局96年1
    月22日函及所附資料（見本院板橋簡易庭95年度板勞調字第
    5 號卷第9 至13頁、第28頁、本院卷第160 至171 頁）附卷
    可稽，堪信為真。是原告依勞工保險條例第72條第2 項規定
    ，請求被告給付勞保投保薪資金額以多報少之損害賠償及94
    年2 月25日匯入被告帳戶之原告傷病給付，在481,567 元之
    範圍內，即屬有據，應予准許。逾此部分，則屬無據，應予
    駁回。
  (三)按「勞工因遭遇職業災害而致死亡、殘廢、傷害或疾病時，
    雇主應依左列規定予以補償。但如同一事故，依勞工保險條
    例或其他法令規定，已由雇主支付費用補償者，雇主得予以
    抵充之：一  勞工受傷或罹患職業病時，雇主應補償其必需
    之醫療費用。職業病之種類及其醫療範圍，依勞工保險條例
    有關之規定。二  勞工在醫療中不能工作時，雇主應按其原
    領工資數額予以補償。但醫療期間屆滿二年仍未能痊癒，經
    指定之醫院診斷，審定為喪失原有工作能力，且不合第3 款
    之殘廢給付標準者，雇主得一次給付四十個月之平均工資後
    ，免除此項工資補償責任。三  勞工經治療終止後，經指定
    之醫院診斷，審定其身體遺存殘廢者，雇主應按其平均工資
    及其殘廢程度，一次給予殘廢補償。殘廢補償標準，依勞工
    保險條例有關之規定。」，勞動基準法第59條第1款、第2款
    、第3 款定有明文。原告之上開受傷情事屬職業災害，已如
    前述。又原告因本件職業災害，迄今已支出醫療費用15,380
    元等情，為被告所不爭執，並有醫療費用單據（見本院板橋
    簡易庭95年度板勞調字第5號卷第16至25頁）附卷可稽，堪
    信為真，應由被告補償。再者，原告主張：原告之原領工資
    為每月40,000元，93年9 月30日發生職業災害，94年11月11
    日經勞工保險局審查殘癈程度符合殘廢給付標準表第R90、R
    108 項08等級，職災醫療期間共計13個月，被告應按原領工
    資數額補償原告520,000 元（40,000×13＝520,000 元）。
    又被告曾分別於93年11、12月支付原告93年10、11月份各40
    ,000 元 之職災工資補償及於94年1 、2 月支付原告93年12
    月份、94年1 月份各38,000元、36,000元之職災工資補償，
    此部分應予扣除，是被告應再給付原告職災工資補償366,00
    0 元（520,0 00－40,000－40,000－38,000－36,000＝366,
    000 元）。原告已請領勞保殘廢給付297,000 元，並於本件
    訴訟請求原告賠償投保薪資以多報少之勞保殘廢給付差額42
    4,980 元，上開部分與殘廢補償抵充後，數額為零。被告依
    勞動基準法第59條應補償原告之醫療費用、原領工資，扣除
    被告已付之工資154,000 元（40,000＋40,000＋38,000＋36
    ,000 ＝154,000元）後，計381,380 元（15,380＋520,000
    －154,000 ＝381,3 80元）。又原告已領取勞保傷病給付59
    ,436 元 （22,409＋12,890＋18,471＋5,666 ＝59,436元）
    ，並於本件訴訟請求原告賠償投保薪資以多報少之勞保傷病
    給付差額36,774元及返還94年2 月25日勞保局匯入被告帳戶
    之原告傷病給付20,029元，上開部分與醫療費用、原領工資
    補償及和解金100,000 元抵充後，數額為165,141 元（381,
    380 －59,436－36,774－20,029－100,000 ＝165,141 元）
    等語，為被告所不爭執，並有勞工保險局核定通知書、勞工
    保險殘廢診斷書、勞工保險局核定通知書、醫療費用單據（
    見本院板橋簡易庭95年度板勞調字第5 號卷第11至25頁）附
    卷可稽，堪信為真。是原告依勞動基準法第59條規定，請求
    被告給付醫療費用及原領工資補償（扣除被告已付之工資、
    和解金並與原告已領及應領之勞保傷病給付、殘廢給付抵充
    ）165,141 元，即屬有據，為有理由。
  (四)原告主張：原告受僱於被告公司擔任車床技工，被告公司之
    系爭車床從未維修存有瑕疵，被告公司車床無降溫設備，故
    提供手套要求員工作為隔熱，且未備置任何急救器材，致原
    告於93年9 月30日工作第2 天即遭車床壓傷，造成右手壓傷
    合併拇、食指間裂傷及肌肉斷裂，手部嚴重腫脹，被告公司
    提供有瑕疵之機器且疏未維修顯有過失，因而造成原告受傷
    、殘廢，屬不法侵害原告之權利，應負損害賠償責任。被告
    公司提供欠缺安全性之車床，明顯違反上開保護他人之法令
    ，致生損害於原告，應負賠償責任，爰依民法第184 條、第
    193 條、第195 條規定，請求侵權行為損害賠償（扣除原告
    已領及應領之勞保殘廢給付）1,810,734 元等語。被告雖否
    認有過失而辯稱：系爭車床有定期保養及維修，且有降溫設
    備（冷卻泵浦），於操作車床時，須集中注意力，且禁止戴
    手套，以避免手套之纖維被機器捲入，致生意外。有關此節
    ，不僅為一般車床師傅所明知之事項，被告公司之工作場所
    ，亦明文公告禁止戴手套。惟原告於操作時戴手套，致發生
    意外，足證原告受到傷害，顯係可歸責於其本身之事由所致
    等語。查原告於95年8 月21日本院言詞辯論時自陳：案發時
    我是用雙手用砂紙在研磨馬達芯，有時會很燙，所以要戴手
    套等語（見本院卷第44頁）及於96年1 月22日本院言詞辯論
    時自陳：（被告法定代理人丁○○表示：機器本身主座就會
    轉，但是原告的手套有棉絮，所以被捲進去，與機器本身無
    關。）我是戴手套沒有錯，但是因為機器晃動較大等語。．
    ．．我的工作是切削馬達心，我是在切削後研磨的時後發生
    事故，研磨時以正常來說是不能戴手套，但砂紙很小張，研
    磨時會碰到軸心等語（見本院卷第129 至130 頁），又證人
    甲○○亦到庭證稱：事故發生時，有師傅在叫，當時我在巡
    視廠房，我有看到原告右手戴棉質手套流血，當時原告右手
    手腕的地方有流血，血很濃，另外與原告一起作的師傅說原
    告的手被車床捲進去，我們公司有規定，工作不能戴手套，
    公司有貼公告。．．．我沒有拿手套給原告。．．．等語（
    見本院卷第43頁），並有系爭車床及公告之相片（見本院卷
    第202 至206 頁）附卷可稽，而原告所受之上開傷害為「右
    手壓傷合併拇、食指間裂傷及肌肉斷裂，手部嚴重腫脹」，
    亦已如前述，由此可見原告係因雙手用砂紙在研磨馬達芯時
    戴手套，致被系爭車床機器捲進去而受有上開傷害，且原告
    明知研磨時不能戴手套，是原告對於其仍戴手套從事研磨工
    作，致被系爭車床機器捲進去而受有上開傷害一節，原告自
    有過失。再者，系爭車床確有降溫設備（冷卻泵浦），此有
    被告所提出之400 型系列精密高速車床簡介及系爭車床相片
    （見本院卷第198 至202 頁）附卷可稽，且原告對該證據亦
    不爭執，堪信屬實。是原告主張：被告公司車床無降溫設備
    ，故提供手套要求員工作為隔熱等語，即乏依據，洵無足採
    。矧原告既係因雙手用砂紙在研磨馬達芯時戴手套，致被系
    爭車床機器捲進去而受有上開傷害，則衡情應與系爭車床是
    否有維修？是否存有晃動較大之瑕疵？砂紙是否很小張？被
    告公司是否未備置任何急救器材等無關。蓋原告若未戴手套
    ，當不會被系爭車床機器捲進去而受有上開傷害，縱認原告
    未戴手套，亦可能因車床沒有維修存有晃動較大之瑕疵或砂
    紙很小張，而手會碰到軸心（轉動中）受傷，但因只是碰到
    軸心（轉動中）受傷（可能輕微擦傷），並未被系爭車床機
    器捲進去，衡情當不致造成原告受有上開傷害。故原告依依
    民法第184 條、第193 條、第195 條規定，請求侵權行為損
    害賠償（扣除原告已領及應領之勞保殘廢給付）1,810,734
    元，即屬無據，應予駁回。
  (五)基上，原告得請求被告給付勞保投保薪資金額以多報少之損
    害賠償及94年2月25日匯入被告帳戶之原告傷病給付計481,5
    67元，醫療費用及原領工資補償（扣除被告已付之工資、和
    解金並與原告已領及應領之勞保傷病給付、殘廢給付抵充）
    165,141元，總計為646,708元，為有理由，應予准許；逾此
    部分之請求，即屬無據，應予駁回。
六、按「給付無確定期限者，債務人於債權人得請求給付時，經
    其催告而未為給付，自受催告時起，負遲延責任。其經債權
    人起訴而送達訴狀，或依督促程序送達支付命令，或為其他
    相類之行為者，與催告有同一之效力。」、「遲延之債務，
    以支付金錢為標的者，債權人得請求依法定利率計算之遲延
    利息。」、「應付利息之債務，其利率未經約定，亦無法律
    可據者，週年利率為百分之五。」，民法第229條第2項、第
    233條第1 項前段及第203條定有明文。從而，原告依勞工保
    險條例第72條第2 項、勞動基準法第59條規定，請求被告給
    付646,708 元，及自起訴狀繕本送達翌日即95年2 月15日起
    至清償日止，按年息百分之五計算之利息，為有理由，應予
    准許；逾此部分之請求，即屬無據，應予駁回。
七、兩造分別陳明願供擔保請准宣告假執行或免為假執行，就原
    告勝訴部分，經核並無不合，爰各酌定相當之擔保金額，予
    以准許。至原告敗訴部分，其假執行之聲請即失所附麗，應
    予駁回。
八、本件事證已臻明確，兩造其餘攻擊、防禦方法及舉證，經本
　　院審酌後，認對於判決結果均無影響，爰不一一論述，併此
　　指明。
據上論結，本件原告之訴一部為有理由，一部為無理由，依民事
訴訟法第385條第1項前段、第79條、第85條第1項前段、第390條
第2項、第392條，判決如主文。
中　　華　　民　　國　　96　　年　　7 　　月　　20　　日
                  民事第一庭    法  官  楊千儀
右為正本，係照原本作成。
如對本判決上訴，須於判決送達後20日內向本院提出上訴狀（需
按他造人數附繕本）。
中　　華　　民　　國　　96　　年　　7 　　月　　20　　日
                              　書記官　簡青根
